# 请教陈版，研发形成的样品送个客户测试，如何处理？

提问人：macgang 时间：2022-11-22 20:57:19
陈版你好，研发形成的样品送给客户测试效果，分录是借：研发费用 11.3 贷：主营业务收入 10 应交税金-应交增值税-
销项税额 1.3 结转主营业务成本成本 借：主营业务成本 8 贷：库存商品8 –研发形成的产品对外销售时，对应的成本冲减研发费用是吧，这里需要冲减研发费用吗？

回答人：chenyiwei
此类交易未约定向客户收取款项，不能产生未来经济利益流入，故不适用“试运行销售”的规定，不能确认收入。样品成本仍留在研发费用中，视同销售缴纳的增值税可计入费用。